臺灣高雄地方法院刑事判決　　　　　　　96年度易字第2144號
公　訴　人　臺灣高雄地方法院檢察署檢察官
被　　　告　庚○○
　　　　　　己○○
　　　　　　辛○○
上列被告因傷害等案件，經檢察官提起公訴（96年度偵字第276號）
，本院判決如下：
    主    文
庚○○、己○○、辛○○共同犯傷害罪，庚○○、辛○○各處有
期徒刑肆月，減為有期徒刑貳月；己○○處有期徒刑月，減為
有期徒刑壹月又拾伍日。如易科罰金，均以新台幣貳仟元折算壹
日。
其他被訴（剝奪他人行動自由）部分，均無罪。
    事    實
一、庚○○因與乙○○有財務糾紛，於民國95年7 月18日（起訴
    書誤植為19日，應予更正）7 時30分許，與己○○、辛○○
    及另2 名真實姓名年籍不詳之成年男子（下稱另2 名不詳男
    子，由檢察官另行偵辦）等共5 人，共同基於傷害之犯意，
    在乙○○位於高雄市前金區○○○路88巷10號住處（下稱自
    強二路住處）前，利用其配偶戊○○出門上班之際，向戊○○表示要找乙○○討債，乙○○聞聲遂將上開房屋電捲門打
    開，庚○○、己○○、辛○○及另2 名不詳男子隨即衝入屋
    內，己○○在旁把風，庚○○、辛○○均指認乙○○，分別
    喊聲「就是他」、「就是這一個」，並推由該另2 名不詳男
    子徒手圍毆乙○○，致乙○○受有左側流鼻血、左眼外側擦
    傷（約0.1 平方公分）、鼻根部擦傷（約0.1 平方公分）等
    傷害，嗣乙○○向庚○○、己○○、辛○○3 人（下稱庚○○等3 人）協調後，表示目前無現金可資付款，並願意帶同
    其等3 人找其母親吳的尋求幫助解決債務，該另2 名不詳男
    子乃先行離去，繼於同（19）日9 時許，乙○○騎機車在前
    帶同己○○開車搭載庚○○、辛○○2 人至位於高雄市○○○路193 號2 樓（下稱中華三路處所）、橫過中華路對面之
    高雄市○○○路138 巷40號住處（下稱六合二路處所）找吳
    的為乙○○債務背書未果，嗣戊○○打電話報案，經警到場
    處理，乙○○隨即至醫院驗傷，因而查獲。
二、案經乙○○訴由高雄市政府警察局新興分局移送臺灣高雄地
    方法院檢察署檢察官偵查起訴。
    理    由
壹、證據能力部分：
一、按被告以外之人於偵查中向檢察官所為之陳述，除顯有不可
    信之情況者外，得為證據，刑事訴訟法第159 條之1 第2項
    分別定有明文。卷附證人乙○○、戊○○、吳的、甲○○於
    96年1 月11日、同年2 月26日、3 月13日在檢察官偵查之具
    結證述，依現階段刑事訴訟法規定，檢察官係代表國家偵查
    犯罪、實施公訴，依法有訊問被告、證人、鑑定人之權，而
    實務運作時，檢察官偵查中向被告以外之人所取得之陳述，
    原則上均能遵守法律規定，不致於違法或不當取供，故可信
    度極高，且上開陳述與本件待證事實相關，且為證明被告犯
    罪事實之存否所必要，公訴人、被告及辯護人均未證明有何
    顯不可信之情況，上開言詞陳述，依法認具有證據能力。
二、次就卷附之己○○（就被告庚○○、辛○○部分）、庚○○
    （就被告己○○、辛○○部分）、辛○○（就被告庚○○、
    己○○部分）於警詢之供述，以及乙○○高雄市立聯合醫院
    診斷證明書、乙○○95年7 月18日之報案紀錄、高雄地檢署
    95年度調偵字第1119號不起訴處分書、本院高雄簡易庭95年
    度票字第22014 號本票裁定及確定證明書、君德公司（乙○○開設）95年1 至6 月出貨給東昇公司（庚○○開設）之出
    貨明細表、東昇公司94、95年度入款明細、93年9 月30日至
    94 年10 月27日開立發票明細、君德公司95年1 至7 月出貨
    給東昇公司之出貨單、君德公司95年1 月24日匯款回條（匯
    給庚○○）各1 份等書面資料之證據能力，公訴人、被告於
    本院審理時，均表示無意見等語（參本院卷第30、118 至12
    2 頁），本院審酌上開言詞、書面陳述作成時非出於偽造、
    變造之情事，且亦無受到不法訊問或不當之情形，認為適當
    ，依同法第159 條之5 第2 項規定，認均得為本案證據。
三、又卷附之告訴人提出照片22紙（參偵卷第101 至113 頁），
    係傳達照相當時現場情況，而透過照片傳達情形與現場實況
    在內容上之一致性，透過機械之正確性加以保障，即照片並
    不存在人對現實情形之知覺、記憶所經常發生的表現錯誤，
    是認照片之性質係非供述證據，並無傳聞法則之適用，且亦
    別無證據證明上開蒐證照片有經偽造、變造或不法之情形，
    自有證據能力。
貳、實體部分：
一、訊據被告庚○○、辛○○、己○○均坦承：庚○○、辛○○
    與乙○○間，確實存有出貨債務糾紛，己○○則係庚○○之
    友人，因庚○○、辛○○住居北部，對於高雄市區交通不熟
    才出面帶路，其3 人於95年7 月18日7 時30分許，至乙○○
    「自強二路住處」協調債務等情，惟均否認出手毆打乙○○
    成傷，辯稱：不知道乙○○如何受傷，並無所謂另2 名不詳
    男子在場等語。惟查：上開事實，業據告訴人乙○○於檢察
    官偵訊、本院審理時具結證述稽詳，核與證人甲○○於檢察
    官偵訊、本院審理時具結證述、丁○○於本院審理具結證述
    參核屬實，並有上開高雄市立聯合醫院診斷證明書、乙○○
    95年7 月18日報案紀錄、本院本票裁定及確定證明書、君德
    公司出貨明細表、東昇公司入款明細、開立發票明細、君德
    公司給東昇公司之出貨單、君德公司匯款回條各1 份在卷足
    堪佐證。
二、被告庚○○等3 人雖以上開情詞置辯，惟查：
  (一)證人戊○○於檢察官偵訊時具結證稱：前1 天（95年7 月17
    日）晚上，就有1 人來按門鈴說欠錢要還，翌（18）日伊早
    上要出門時，計約有4 、5 個人圍過來，其中1 個是女生，
    乙○○在裡面聽到伊與他們對話，就將電動門打開，他們就
    衝進去打他；乙○○蹲在牆角抱著頭，他們沒有拿工具，伊
    印象中只有其中2 個人有打等語明確；而乙○○於偵查中具
    結證稱：伊門一開就有5 個人，即4 男1 女進來伊家，辛○○先喊聲說「就是這一個」，然後4 名男子隨即用手打伊，
    伊被打到小門的角落，他們都沒有拿工具等語；並另於本院
    審理時證稱：先出手是另2 名男子，是2 個人打伊，之後伊
    縮在門角落；3 位被告是否有出手，伊沒有看到，但庚○○
    有說「就是他」等語明確（參偵卷第31、95頁，本院卷第80
    、81、83頁），參核相符。顯見被告庚○○等3 人因債務問
    題，確夥同另2 名不詳男子至乙○○「自強二路住處」，被
    告庚○○、辛○○均喊聲指認乙○○，被告3 人並推由該另
    2 名不詳男子徒手毆打乙○○，被告己○○亦進入該處在場
    把風，是被告3 人顯有共同傷害之犯意聯絡無訛。
  (二)再乙○○於同（18）日9 時許同意騎機車在前，帶同被告己○○開車搭載庚○○、辛○○2 人至「中華三路處所」找其
    母吳的時，甲○○目睹乙○○鼻孔在流血，後來其等從「六
    合二路處所」回來後，警員丁○○現場發現乙○○有臉有紅
    腫，就打119 將乙○○送醫等情，業經證人甲○○於偵查、
    證人丁○○於本院審理中具結證述明確，參核相符屬實；參
    諸同（18）日10時許，戊○○報案時指訴：乙○○與被告3
    人有財務糾紛，乙○○被打傷（打人者已逃逸）等語明確，
    有前金派出所員警工作紀錄簿在卷足參（參偵卷第34頁），
    印證相符，是現場乙○○及目擊證人戊○○雖無法指認確係
    被告3 人出手毆打，惟庚○○等3 人意在教訓乙○○尚未清
    償債務，且有對另2 名不詳男子喊聲指認乙○○，是被告3
    人確有基於共同傷害之犯意聯絡而共同行動，推由該另2 名
    不詳男子徒手圍毆乙○○，致乙○○受有上開傷害等情，堪
    認屬實。又乙○○受有上開事實欄所示之傷害，有高雄市立
    聯合醫院診斷證明書1 紙在卷足參，且其所受傷害與被告3
    人及另2 名不詳男子之圍毆間有相當因果關係，亦屬明確。
  (三)綜上所述，被告3 人否認傷害犯行，以及互於本院審理中作
    證未出手傷害，且未有另2 名不詳男子動手毆打告訴人云云
    ，核係諉卸之詞，不足採信。是被告3 人上開犯行，事證明
    確，洵堪認定，應依法論科。
三、按共同正犯之成立，祇須具有犯意之聯絡，行為之分擔，既
    不問犯罪動機起於何人，亦不必每一階段犯行，均經參與；
    且共同正犯之意思聯絡，原不以數人間直接發生者為限，即
    有間接之聯絡者，亦包括在內（參最高法院34年上字第862
    號、77年台上字第2135號判例意旨）。本件出手毆打乙○○
    者雖係該另2 名不詳男子，惟其等係幫債權人之被告庚○○
    、辛○○出面討債，當與庚○○、辛○○2 人有共同傷害犯
    意聯絡；另被告己○○明知係參與被告庚○○、辛○○出面
    討債，經由庚○○、辛○○2 人喊聲指認、己○○在場把風
    助勢，被告3 人與該另2 名不詳男子間亦有犯意聯絡及行為
    分擔。核被告庚○○、己○○、辛○○3 人所為，均係犯刑
    法第277 條第1 項之傷害罪。被告3 人與另2 名不詳男子人
    就上開傷害犯行，互有犯意聯絡及行為分擔，依刑法第28條
    規定，應論以共同正犯。爰審酌被告3 人僅因與告訴人間有
    債務糾紛，不思以和平方法解決糾紛，動輒夥同另2 名不詳
    男子出手傷害他人，侵犯他人身體權，犯後均否認犯行，而
    被告庚○○、辛○○意在教訓討債，惡性較重，被告己○○
    並非債權人，在場把風未出手，惡性較輕，3 人迄未與告訴
    人達成和解，惟念及告訴人坦承積欠被告債務尚未解決，所
    受傷害非重，暨被告3 人犯罪動機、目的及手段、所生危害
    等一切情狀，各量處如主文所示之刑。又本件被告3 人之犯
    罪時間係在96年4 月24日以前，合於中華民國九十六年罪犯
    減刑條例所定之減刑條件，爰均予減刑二分之一，如主文所
    示，並參酌被告3 人犯罪情節、犯後態度欠佳，併諭知易科
    罰金之折算標準以新台幣2 千元折算1 日，以資懲儆。
、被訴剝奪他人行動自由無罪部分：
一、按犯罪事實應依證據認定之，無證據不得認定犯罪事實；又
    不能證明被告犯罪者，應諭知無罪之判決，刑事訴訟法第15
    4 條第2 項、第301 條第1 項分別定有明文。次按告訴人之
    告訴，係以使被告受刑事訴追為目的，是其陳述是否與事實
    相符，仍應調查其他證據以資審認（最高法院52年台上字第
    1300號判例意旨參照）。再事實之認定，應憑證據，如未能
    發現相當證據，或證據不足以證明，自不能以推測或擬制之
    方法，以為裁判基礎。且刑事訴訟上證明之資料，無論其為
    直接證據或間接證據，均須達於通常一般人均不致於有所懷
    疑，而得確信其為真實之程度，始得據為有罪之認定，若其
    關於被告是否犯罪之證明未能達此程度，而有合理性懷疑之
    存在，致使無從形成有罪之確信，根據「罪證有疑，利於被
    告」之證據法則，即不得遽為不利於被告之認定。又依刑事
    訴訟法第161 條第1 項規定：檢察官就被告犯罪事實，應負
    舉證責任，並指出證明之方法。因此，檢察官對於起訴之犯
    罪事實，應負提出證據及說服之實質舉證責任。倘其所提出
    之證據，不足為被告有罪之積極證明，或其指出證明之方法
    ，無從說服法院以形成被告有罪之心證，基於無罪推定之原
    則，自應為被告無罪判決之諭知，此有最高法院40年台上字
    第86號、76年台上字第4986號、92年台上字第128 號判例要
    旨足參。
二、公訴意旨另以：被告庚○○與己○○、辛○○及另2 名不詳
    男子共5 人除於95年7 月18日7 時30分許，在上開「自強二
    路住處」，共同徒手圍毆乙○○致其受有上開傷害外，復於
    同（18）日9 時許，另基於妨害自由之犯意聯絡，強押乙○○上己○○所駕車輛載至其母吳的「中華三路處所」，另2
    名男子騎機車在後面尾隨而至，欲要求由吳的為乙○○之債
    務背書，因吳的不在家，乙○○先上該屋二樓向其姐甲○○
    詢問母親是否在家，甲○○回答不在，庚○○等5 人又押乙○○橫跨中華路至該屋對面「六合二路處所」找吳的未果，
    復押乙○○返回「中華三路處所」等情，因認被告3 人與該
    另2 名不詳男子涉犯刑法第302 條第1 項之剝奪他人行動自
    由罪嫌等語。
三、訊據被告3 人否認上開犯行，均辯稱：是乙○○說要帶伊等
    去找他母親吳的協調債務，伊等沒有挾持乙○○討債，是乙○○自己去「中華三路處所」，他自己騎機車過去，戊○○
    也沒有去「中華三路處所」等語。本件檢察官認被告3 人涉
    犯上開罪嫌，無非係以乙○○上開診斷證明書1 紙，證人乙○○、戊○○、吳的、甲○○在檢察官偵查中具結證述，資
    為論據。惟查：
  (一)證人戊○○於偵查中具結證稱：乙○○被打後，對方就坐下
    來談，對方要告訴人母親出來背書，因談不出結果，他們（
    即被告與告訴人）就過去乙○○母親處，伊沒有看到他們如
    何過去，伊記得他們叫乙○○帶他們過去等語明確（參偵卷
    第95頁）；再證人乙○○於檢察官偵查中具結證述：後來他
    們就說要談，就坐在伊「自強二路住處」談判，他們說如果
    沒錢的話，就要有1 個人出面擔這條債務；到「中華三路處
    所」時，伊先進去，但伊母親不在，除了己○○以外，庚○○、辛○○跟伊到對面「六合二路處所」按門鈴，可是沒人
    在，又回來「中華三路處所」，後來伊上2 樓找伊姊姊（甲○○），庚○○也上來，後來伊姊姊就報警等語；且於本院
    補充具結證述：伊等人2 次到「中華三路處所」1 樓都沒有
    人在，2 樓伊姊姊甲○○在，除第2 次庚○○與甲○○有口
    角外，其他人都沒有與甲○○談話，甲○○說要告庚○○侵
    入民宅，伊和甲○○下樓時，伊等（含被告等人）就一直往
    外退，伊等下樓後，就沒有再講其他話，約過2 分鐘後救護
    車就來了等語明確（參偵卷第31頁，本院卷第86頁），顯見
    ，告訴人乙○○被毆打之後，雙方已在「自強二路住處」協
    調債務，告訴人亦坦承尚有積欠債務未清償，並無現金可供
    支付，才同意帶同被告3 人去找伊母親幫忙解決債務，且至
    「中華三路處所」後，該另2 名不詳男子即未在現場，而上
    被告3 人第1 次均未隨同上樓，第2 次乙○○在前，被告庚○○隨後才上樓，是被告辛○○、己○○均未上樓，且乙○○並未受到強押、脅迫、挾持等情，堪認明確。
  (二)再證人甲○○於偵查中具結證稱：當天（18日）9 點多時，
    伊看到乙○○進來1 樓問伊說母親在不在，伊說媽媽不在，
    乙○○一句話都沒有說，伊看到他鼻孔流血；後來那群人帶
    著乙○○過中華路，約10分鐘後又回來，乙○○上2 樓問伊
    母親在不在，伊說不在，後來庚○○就衝上來，其他人就在
    1 樓門口，伊把庚○○趕下去，過一會兒警察就來了等語；
    且其於本院審理時除為相同證述外，並補充證稱：乙○○與
    被告等人第1 次來「中華三路處所」，只有乙○○問伊母親
    是否在家，也沒有提到要找伊母親擔保之事，警察來時，庚○○、辛○○站在1 樓鐵門外，沒有對伊講任何恐嚇的話，
    伊跟警察說乙○○與被告他們好像有債務糾紛，乙○○被打
    有流鼻血，警察馬上幫忙叫救護車等語明確（參偵卷第88頁
    ，本院卷第92、93頁），是甲○○除有看見乙○○劉鼻血外
    ，已證述被告辛○○、己○○前後2 次均未共同強押、挾持
    乙○○上樓，且並未證明乙○○如何被庚○○脅迫、挾持上
    樓而剝奪行動自由，更無證述另2 名男子有在現場脅迫、挾
    持乙○○之具體作為已明。
  (三)又證人即到場處理之警員丁○○於本院具結證稱：伊等2 警
    員騎機車到場，到時大約有4 、5 個人在場，其中1 位男子
    左側或右側臉頰紅紅，好像紅腫的樣子，伊依規定通報119
    協助送醫；現場總共只看到5 人，就是3 位被告及臉紅腫的
    男子（即乙○○）及甲○○，3 位被告站在「中華三路處所
    」門前，伊有個別詢問他們來該處何事，其中1 人說對方有
    欠他們錢，大約是幾百萬元；被告3 人有跟甲○○在吵架，
    都是講欠債的問題，甲○○只說欠債還錢，臉紅腫的男子沒
    有說受到3 位被告挾持，他只有一直說「沒有關係」，他不
    要上醫院，並沒有說何人挾持他；伊當時有問他為何受傷，
    但是他回答「沒有，沒有」，伊到場時也沒有看到有人揮出
    手腳之行為，也沒有發現甲○○叫媽媽的人在場；乙○○與
    甲○○在門內，被告3 人在門外，甲○○當時說有人打人，
    打的人已經跑掉，伊到場時乙○○沒有走出門來等語明確（
    參本院卷第113 至116 頁），顯見，警員到場處理時，甲○○及乙○○均站在門內，被告3 人站在門外，而乙○○受傷
    是在「自強二路住處」發生，乙○○在「中華三路處所」並
    未陳述受傷害、強押，因此，甲○○向丁○○所稱「有人打
    人」，當係受乙○○告知之前「自強二路住處」受另2 名不
    詳男子毆打之事而已，且乙○○當著警員丁○○面前亦未指
    認被告3 人有毆打、或脅迫、挾持討債等情明確。
  (四)另參諸：(1)乙○○於本院審理時證稱：伊95年4 月7 日結算
    時尚積欠庚○○78萬元，另向庚○○借4 張面額各50萬元之
    支票，事發當天被告等人希望伊償還債務，在「自強二路住
    處」伊有拿飲料給被告等人喝等語明確（參本院卷第75、81
    、83頁），而戊○○於偵查中亦證稱：告訴人被打後，伊有
    打電話給告訴人姊姊（甲○○），但是她說她不理，後來伊
    打電話給伊姐夫，伊姐夫說要報警，對方聽到後就說要離開
    等語明確（參偵卷第95頁），顯見，被告3 人及另2 名男子
    在「自強二路住處」毆打乙○○後，雙方確有協調，乙○○
    有拿飲料請被告等人飲用，且戊○○打電話給甲○○、伊姐
    夫之內容僅及於乙○○被打傷害一節，並未有乙○○、戊○○行動自由受脅迫、挾持之情事。況乙○○事後與被告3 人
    離開時，戊○○並未立即報警指訴乙○○人身自由受脅迫、
    挾持，或其本人受到另2 名男子脅迫、挾持、或於被告等人
    離去後繼續受脅迫、挾持情事，此有該報案紀錄記載之時間
    為「當（18）日10時許」在卷可資明證，從而，告訴人所稱
    在「自強二路住處」伊與戊○○均受被告等人脅迫挾持、伊
    被對方強押上己○○車輛云云，應非實在。(2)乙○○雖於本
    院證稱：伊機車停在距「自強二路住處」200 公尺處、被告
    等人搶奪伊機車鑰匙，伊被押入己○○車上，5 人坐在1 車
    ，另有1 男子騎伊機車過去云云，惟乙○○帶同被告3 人去
    找伊母親吳的時，係自行騎機車在前帶路，且有寫「中華三
    路處所」地址給被告3 人等情，業經證人辛○○於本院具結
    證述明確，參照警員丁○○於本院證稱：並未發現另2 名不
    詳男子，現場騎樓還有1 台機車等語明確（參本院卷第114
    、131 頁），參核相符；且乙○○、戊○○自警詢、偵訊均
    未提及所謂機車、鑰匙被搶奪之事（起訴書未敘及搶奪犯行
    ），且乙○○偵查中證稱：另2 名不詳男子騎機車跟在伊與
    被告3 人之車後等語，與其於本院審理時證稱僅另1 名男子
    騎機車押後等語（參偵卷第31頁，本院卷第78頁），即有矛
    盾，參以乙○○與被告庚○○、辛○○間尚有債務糾紛，是
    乙○○此項證述，與事實有悖，而無可採。(3)又乙○○雖再
    於本院證稱：被告3 人於前金派出所有恐嚇伊要還錢或簽本
    票，否則讓伊無法離開派出所等語，惟參諸乙○○同時證稱
    ：警察跟伊講說如果真的有欠人家錢，開票給人家作擔保也
    無妨等語明確；且證人甲○○於本院亦證稱：被告3 人與乙○○第2 次回到「中華三路處所」時，伊有打電話問律師，
    律師叫伊要報警；乙○○在派出所有簽本票，因被告等人叫
    乙○○要還錢，伊有離開一下去找律師等語明確（參本院卷
    第87、90、91頁），據此觀之，當時雙方人員係在前金派出
    所內協調債務，警員、其姊甲○○、其母吳的均在場，且甲○○已2 次徵詢律師法律意見後，乙○○非但未當場否認債
    務且對被告3 人提出傷害、剝奪行動自由或恐嚇之告訴，反
    於吳的不願簽發本票後，自己基於積欠債務而簽發本票予庚○○作為擔保，有本院本票裁定及其附表在卷足參。是其事
    後否認債務，指訴被告3 人強押簽本票云云，均無可信。
  (五)復以：證人甲○○於偵查、本院審理時雖證述：是伊叫戊○○打電話報警、伊看見被告3 人與另2 名男子圍成半圓形強
    押乙○○過中華三路，又押回來云云，均與其本人、丁○○
    、戊○○上開證述有所矛盾，且與乙○○證述：己○○沒有
    與其至「六合二路處所」等語不符，核屬迴護乙○○之詞，
    不足採信。(2)證人吳的在偵查中證述：當天伊不在家，伊只
    知道乙○○被打傷到醫院，哪裡受傷不清楚；伊到派出所時
    沒有簽本票等語明確（參偵卷第87頁），足見，證人吳的就
    乙○○如何受傷害、剝奪行動自由之事，並未在場目睹經過
    ，其證詞無從對被告3 人犯行構成積極證據。足見，被告3
    人雖有上開論罪之夥人傷害乙○○之事實，但並無脅迫挾持
    、剝奪乙○○行動自由等情，事證已臻明確，堪以認定。
  (六)綜上所述，本件堪認公訴人以被告3 人此部分涉犯上開罪嫌
    ，所憑證據，尚未達通常一般人均不致有所懷疑，而得以確
    信其確有上開犯罪之程度，罪證即有不足，自難為此認定。
    復查無其他積極證據足認被告有何此部分指訴之犯行，是被
    告本件除上開論罪部分外，此部分尚不能證明被告犯罪，自
    應為被告3 人均無罪之諭知。
據上論斷，應依刑事訴訟法第299 條第1 項前段、第301 條第1
項，刑法第28條、第277 條第1 項、第41條第1 項前段，刑法施
行法第1 條之1 ，中華民國九十六年罪犯減刑條例第2 條第1項
第3 款、第7 條，判決如主文。
本案經檢察官丙○○到庭執行職務。
中　　華　　民　　國　　96　　年　　10　　月　　29　　日
                  刑事第三庭    法　官  李昆南
以上正本證明與原本無異。
如不服本判決，應於送達後10日內，向本院提出上訴狀。
中　　華　　民　　國　　96　　年　　10　　月　　29　　日
                                書記官  黃美玲
附錄本判決論罪之法條：
刑法第277條條第1項
傷害人之身體或健康者，處3 年以下有期徒刑、拘役或1000元以
罰金。
